Config:
  hfst:
    Gen: ../../../src/generator-dict-gt-norm.hfst
    Morph: ../../../src/analyser-dict-gt-norm.hfst
  xerox:
    Gen: ../../../src/generator-dict-gt-norm.xfst
    Morph: ../../../src/analyser-dict-gt-norm.xfst
    App: lookup

Tests:



  Noun - veeskir: # 2A v -kk, sk s'k, ee >iä, VV V; C stems Morottaja ja Olthuis - ok
    veeskir+N+Sg+Nom: veeskir
    veeskir+N+Sg+Gen: viäsˊkár
    veeskir+N+Sg+Acc: viäsˊkár
    veeskir+N+Sg+Ill: viäsˊkárân
    veeskir+N+Sg+Loc: viäsˊkárist
    veeskir+N+Sg+Com: viäsˊkáráin
    veeskir+N+Sg+Abe: viäsˊkárttáá
    veeskir+N+Ess:   [veˊskirin, viäsˊkárin]
    veeskir+N+Par:   [veˊskirid, viäsˊkárid]
    veeskir+N+Pl+Nom: viäsˊkáreh
    veeskir+N+Pl+Gen: viäsˊkárij
    veeskir+N+Pl+Acc: viäsˊkárijd
    veeskir+N+Pl+Ill: viäsˊkáráid
    veeskir+N+Pl+Loc: viäsˊkárijn
    veeskir+N+Pl+Com: viäsˊkárijguin
    veeskir+N+Pl+Abe: viäsˊkárijttáá

  Noun - njuođâs: # 2A ok
    njuođâs+N+Sg+Nom: njuođâs
    njuođâs+N+Sg+Gen: njuottâs
    njuođâs+N+Sg+Acc: njuottâs
    njuođâs+N+Sg+Ill: njuotˊtâsân
    njuođâs+N+Sg+Loc: njuotˊtâsist
    njuođâs+N+Sg+Com: njuotˊtâsáin
    njuođâs+N+Sg+Abe: njuottâsttáá
    njuođâs+N+Ess: njuoˊđâsin
    njuođâs+N+Par: njuoˊđâsid
    njuođâs+N+Pl+Nom: njuotˊtâseh
    njuođâs+N+Pl+Gen: njuotˊtâsij
    njuođâs+N+Pl+Acc: njuot'tâsijd
    njuođâs+N+Pl+Ill: njuot'tâsáid
    njuođâs+N+Pl+Loc: njuot'tâsijn
    njuođâs+N+Pl+Com: njuot'tâsijguin
    njuođâs+N+Pl+Abe: njuot'tâsijttáá

  Noun - kuálus: # ok 2A d -k, l > l'l - dás variašuvdna gal
    kuálus+N+Sg+Nom: kuáḷus
    kuálus+N+Sg+Gen: kuálˊlus
    kuálus+N+Sg+Acc: kuálˊlus
    kuálus+N+Sg+Ill: [kuáˊḷusân, kuálˊlusân]
    kuálus+N+Sg+Loc: [kuáˊḷusist, kuálˊlusist]
    kuálus+N+Sg+Com: [kuáˊḷusáin, kuálˊlusáin]
    kuálus+N+Sg+Abe: kuálˊlusttáá
    kuálus+N+Ess:    [kuáˊḷusin, kuálˊlusin]
    kuálus+N+Par:    [kuáˊḷusid, kuálˊlusid]
    kuálus+N+Pl+Nom: [kuáˊḷuseh, kuálˊluseh]
    kuálus+N+Pl+Gen: [kuáˊlusij, kuálˊlusij]
    kuálus+N+Pl+Acc: [kuáˊḷusijd, kuálˊlusijd]
    kuálus+N+Pl+Ill: [kuáˊḷusáid, kuálˊlusáid]
    kuálus+N+Pl+Loc: [kuáˊḷusijn, kuálˊlusijn]
    kuálus+N+Pl+Com: [kuáˊḷusijguin, kuálˊlusijguin]
    kuálus+N+Pl+Abe: [kuáˊḷusijttáá, kuálˊlusijttáá]

  Noun - eebir: # ok 2A v - k -v, b > b'b, ee > iä, i>á
    eebir+N+Sg+Nom: eebir
    eebir+N+Sg+Gen: iäbˊbár
    eebir+N+Sg+Acc: iäbˊbár
    eebir+N+Sg+Ill: iäbˊbárân
    eebir+N+Sg+Loc: iäbˊbárist
    eebir+N+Sg+Com: iäbˊbáráin
    eebir+N+Sg+Abe: iäbˊbárttáá
    eebir+N+Ess: eˊbirin
    eebir+N+Par: eˊbirid
    eebir+N+Pl+Nom: iäbˊbáreh
    eebir+N+Pl+Gen: iäbˊbárij
    eebir+N+Pl+Acc: iäbˊbárijd
    eebir+N+Pl+Ill: iäbˊbáráid
    eebir+N+Pl+Loc: iäbˊbárijn
    eebir+N+Pl+Com: iäbˊbárijguin
    eebir+N+Pl+Abe: iäbˊbárijttáá


  Noun - čiepâs: # ok 2A d -k, p > p'p
    čiepâs+N+Sg+Nom: čiepâs
    čiepâs+N+Sg+Gen: čiepˊpâs
    čiepâs+N+Sg+Acc: čiepˊpâs
    čiepâs+N+Sg+Ill: čiepˊpâsân
    čiepâs+N+Sg+Loc: čiepˊpâsist
    čiepâs+N+Sg+Com: čiepˊpâsáin
    čiepâs+N+Sg+Abe: čiepˊpâsttáá
    čiepâs+N+Ess: [čieˊpâsin, čiepˊpâsin]
    čiepâs+N+Par: [čieˊpâsid, čiepˊpâsid]
    čiepâs+N+Pl+Nom: čiepˊpâseh
    čiepâs+N+Pl+Gen: čiepˊpâsij
    čiepâs+N+Pl+Acc: čiepˊpásijd
    čiepâs+N+Pl+Ill: čiepˊpâsáid
    čiepâs+N+Pl+Loc: čiepˊpâsijn
    čiepâs+N+Pl+Com: čiepˊpâsijguin
    čiepâs+N+Pl+Abe: čiepˊpâsijttáá


  Noun - čaˊskes: # ok 2A v > kk, e > a, ? > ?
    časkes+N+Sg+Nom: čaˊskes
    časkes+N+Sg+Gen: časkas
    časkes+N+Sg+Acc: časkas
    časkes+N+Sg+Ill: časkasân
    časkes+N+Sg+Loc: časkasist
    časkes+N+Sg+Com: časkasáin
    časkes+N+Sg+Abe: časkasttáá
    časkes+N+Ess: [časkasin, čaˊskesin]
    časkes+N+Par: [časkasid, čaˊskesid]
    časkes+N+Pl+Nom: časkaseh
    časkes+N+Pl+Gen: časkasij
    časkes+N+Pl+Acc: časkasijd
    časkes+N+Pl+Ill: časkasáid
    časkes+N+Pl+Loc: časkasijn
    časkes+N+Pl+Com: časkasijguin
    časkes+N+Pl+Abe: časkasijttáá
